臺灣桃園地方法院民事簡易判決
111年度壢簡字第163號
原      告  林齊恩  
被      告  阮千娜（原名：阮紅銀）


訴訟代理人  廖祐霆  
上列當事人間請求返還借款事件，本院於民國111年5月3日言詞
辯論終結，判決如下：
    主    文
原告之訴駁回。
訴訟費用新臺幣貳仟參佰貳拾元由原告負擔。
    事實及理由
一、原告主張：被告前向原告借款新臺幣（下同）50萬元，並書
    寫借據表示同意自民國108年12月起每月償還1萬元，共分50
    期，合計50萬元。詎其中22萬元部分，清償期已屆至，屢經
    原告催討，被告迄今仍未清償。被告雖辯稱未收到借款云云
    ，然當初與被告交往時，被告說願意跟原告同居，要求原告
    買房子及車子給被告，原告付了130多萬元後，被告竟不跟
    原告同居，原告就向被告詢問為何說話不算話，被告就說要
    還原告50萬元，並且書寫上開借據，如果原告有威脅被告書
    寫借據，被告嗣後應該可以請求警衛或他人協助，但被告卻
    沒有。為此，爰依消費借貸之法律關係，提起本件訴訟等語
    ，並聲明：被告應給付原告22萬元。
二、被告則以：伊沒有向原告借錢，亦無收到原告交付50萬元借
    款，原告在還跟伊交往時，原告拿借據到伊家中，威脅伊簽
    名，但伊根本不知借據上所載內容為何。至於原告買房子及
    車子，是因為原告喜歡伊，但因原告年紀大且當時尚未離婚
    ，伊就表示需要安全感，所以原告就買房子跟車子送伊，但
    伊並沒有答應要返還原告50萬元等語，資為抗辯。並聲明：
    原告之訴駁回。　　
三、得心證之理由：
(一)按當事人主張有利於己之事實者，就其事實有舉證之責任；
    但法律別有規定，或依其情形顯失公平者，不在此限，民事
    訴訟法第277條定有明文。又民事訴訟如係由原告主張權利
    者，應先由原告負舉證之責，若原告先不能舉證，以證實自
    己主張之事實為真實，則被告就其抗辯事實即令不能舉證，
    或其所舉證據尚有疵累，亦應駁回原告之請求（最高法院17
    年上字第917號判例參照）。次按稱消費借貸者，謂當事人
    一方移轉金錢或其他代替物之所有權於他方，而約定他方以
    種類、品質、數量相同之物返還之契約。民法第474條第1項
    定有明文。且依該條之立法理由：「我國民法規定之消費借
    貸，通說認係要物契約，於當事人合意外，更須交付金錢或
    其他代替物，以移轉其所有權於他方，始能成立。」可知，
    消費借貸契約為要物金錢，必須有交付金錢之行為，始能成
    立。再按消費借貸契約屬要物契約，因借用物之交付而生效
    力。借用人出具之借據（借用證），倘未表明已收到借款，
    致不足證明有交付借款之事實，且其對之又有爭執者，貸與
    人自仍須就交付借款之事實負舉證責任（最高法院87年度台
    上字第1611號判決意旨參照）。
(二)經查，原告主張被告向其借款50萬元，固提出手寫之借據為
    證(見本院110年度司促字第12575號卷第3頁)，然為被告否
    認，並以前詞置辯，是依前開最高法院判決意旨，自應由原
    告就交付50萬借款部分負舉證責任。原告對此僅宣稱被告之
    前有說買房子及車子後，兩造即可同居，當原告付了130多
    萬元購買房子及車子後，被告卻反悔不願同居，並答應要返
    還原告50萬元云云。然查，原告購買房子及車子予被告部分
    ，究係贈與行為或其他法律關係，及與上開借據是否有關，
    已非無疑，而本件原告係基於消費借貸之法律關係請求被告
    返還借款，然迄今未能就已交付50萬元予被告部分提出任何
    有利事證，揆諸首開說明，自難為有利原告之認定，故原告
    之主張，即屬無據，不應准許。
四、綜上所述，原告依據消費借貸之法律關係請求被告給付22萬
    元，為無理由，應予駁回。
五、本件事證已臻明確，兩造其餘攻擊與防禦方法均與判決結果
    不生影響，不再一一論述，附此敘明。
六、訴訟費用負擔之依據：民事訴訟法第78條。爰就訴訟費用部
    分諭知如主文第2項所示。　　
中　　華　　民　　國　　111 　年　　5 　　月　　17 　日
                  中壢簡易庭      法  官  張博鈞
以上為正本係照原本作成。
如不服本判決，應於送達後20日內，向本院提出上訴狀並表明上
訴理由，如於本判決宣示後送達前提起上訴者，應於判決送達後
20日內補提上訴理由書（須附繕本）。
如委任律師提起上訴者，應一併繳納上訴審裁判費。
中　　華　　民　　國　　111 　年　　5 　　月　　17 　日
                                  書記官  張季容